臺灣臺北地方法院交通事件裁定　　　　100年度交聲字第126號
移送機關即
原處分機關　臺北市交通事件裁決所
異　議　人
即受處分人　莊欽皓
上列受處分人因違反道路交通管理處罰條例案件，對於臺北市交
通事件裁決所民國100年1月28日所為之處分（原處分案號：北市
裁罰字第裁22-DB0000000號），聲明異議，本院裁定如下：
    主  文
異議駁回。
    理  由
一、原處分意旨略以：異議人即受處分人莊欽皓駕駛車牌號碼
    672-AN號營業貨運曳引車，於民國99年12月5日下午5時10分
    ，在臺十五線南下58公里處，因「汽車裝載貨物行經設有地
    磅處所一公里內路段未依標誌指示過磅」之違規，為桃園縣
    政府警察局楊梅分局（下稱原舉發單位）大坡派出所員警以
    桃警局交字第DB0000000號舉發違反道路交通管理事件通知
    單(下稱系爭通知單)，當場舉發。異議人不服舉發於99年12
    月17日提出陳述，經原舉發單位於100年1月17日以楊警分交
    字第1008011697號函覆舉發員警證稱異議人駕駛672-AN號營
    業曳引車，見警即急停於路旁，並不願過磅，而經檢視攝錄
    光碟發現該營業曳引車引擎發動中，並非有異議人所稱待援
    無行駛之情形，本案違規事實明確，請依法裁處。移送機關
    即原處分機關臺北市交通事件裁決所（下稱原處分機關）遂
    以異議人違反道路交通管理處罰條例第29條之2第4項規定，
    依違反道路交通管理事件統一裁罰基準及處理細則第43、44
    、67條規定，於100年1月28日，以北市裁罰字第裁
    22-DB0000000號違反道路交通管理事件裁決書（下稱系爭裁
    決書）裁處罰鍰新臺幣（下同）10,000元罰鍰，系爭裁決書
    於同日送達異議人等語。
二、聲明異議意旨暨陳述意旨略以：異議人當天車輛停於臺15線
    南下58餘公里處待援，該員警要求證件給予查驗，事後給予
    強行開立紅單，因所駕駛車輛為待援狀態並無行駛之事實，
    該員警強行以各種名目開立告發單，令人無法接受此行為，
    爰提起本件異議等語。
三、按汽車裝載貨物行經設有地磅處所一公里內路段，未依標誌
    、標線、號誌指示或不服從交通勤務警察或依法令執行交通
    稽查任務人員之指揮過磅者，處汽車駕駛人新臺幣一萬元罰
    鍰，並得強制其過磅。道路交通管理處罰條例第29條之2第4
    項定有明文。
四、經查：
    (一)異議人即受處分人莊欽皓駕駛之車牌號碼672-AN號營業貨
      運曳引車，於99年12月5日下午5時10分，在臺十五線南下
      58公里處，遭原舉發單位員警攔阻並要求進行過磅之事實
      ，為異議人所不否認，有陳述書在卷，堪以認定。
    (二)異議人雖辯稱其車輛係停放該處待援云云，惟查：依員警
      舉發時錄影翻拍之照片所示，舉發地點係一般道路路旁，
      並非通常停車處所，如異議人未曾駕駛上開車輛，車輛不
      可能會出現在上開處所，可見異議人先前確實有駕駛上開
      車輛之情。而依照原舉發單位100年1月17日以楊警分交字
      第1008011697號函所載，舉發員警證稱異議人駕駛672-
      AN 號營業曳引車，見警即急停於路旁，並不願過磅，亦
      可見先前該車輛確實處於行駛狀態無疑。再者，經勘驗員
      警舉發時錄影光碟內容（見附件），異議人於舉發過程中
      固然提及車子沒油停放該處等老闆拿油錢來云云，惟觀諸
      上開錄影光碟內容及翻拍照片，員警攔檢異議人時，背景
      有引擎發動的聲音，且右車頭下方有水滴滴落之痕跡，而
      在異議人進入車室後，引擎聲音才停止，足見員警攔檢時
      ，該車輛係處於發動狀態甚明，設若異議人確因「沒油而
      停等老闆送油錢」，何以還會「耗油的持續發動引擎」，
      實在是匪夷所思。是異議人空言辯稱「待援」云云，卻未
      曾拿出任何證據為佐，且有上開與常情不符之處，是其所
      辯實在難以採信。從而，足認異議人確實駕駛裝載泥漿之
      營業曳引車行經該處，並非「待援」，僅以之為藉口意圖
      避免依指示過磅甚明。
    (三)綜上，本件異議人確實有汽車裝載貨物行經設有地磅處所
      一公里內路段未依標誌指示過磅之行為，應可認定。
五、從而原處分機關以異議人「汽車裝載貨物行經設有地磅處所
    一公里內路段未依標誌指示過磅」之違規行為，依道路交通
    管理處罰條例第29條之2第4項規定，以系爭裁決書裁處異議
    人罰鍰10,000元，並無不當，異議人之異議難認有理由，應
    予駁回。
六、據上論斷，應依道路交通事件處理辦法第18條，裁定如主文
    。
中    華    民    國   100    年    5     月    11    日
                  交通法庭法  官  李貞瑩
以上正本證明與原本無異
如不服本裁定應於送達後5日內向本院提出抗告狀
                          書記官  陳鳳瀴
中    華    民    國   100    年    5     月    11    日
附件
勘驗項目：99年12月5日672-AN取締過程錄影光碟
勘驗實施人：法官助理李恆毅
勘驗地點：法官助理室
勘驗結果：
1.該錄影光碟共1片（光碟上書寫：桃園縣政府警察局、案號：
  672-AN超載、地點：臺15線南下58公里、時間99年12月5日17
  時10分、移送人：大坡派出所、單位：羅盛隆。）
2.該光碟經讀取，內有一個檔案：SDC16083.MP4
3.勘驗內容如下：（以下顯示為播放程式之時間）
  錄影長度共計：7分56秒。
  畫面一開始攝向道路地面、一位員警之褲管及皮鞋及一位穿牛
  仔褲、紅褐色皮鞋之人（應為受取締人，以下簡稱：「受取締
  人」）。背景有引擎發動之聲音。
  00：00～01：37
  攝影畫面轉向672-AN號營業貨運曳引車之車頭，該車輛之引擎
  應為發動狀態（引擎聲隨畫面攝向車頭時而轉強，應可推測先
  前之引擎聲，為該車輛之引擎聲，車頭右前方之下方有水滴落
  之痕跡。）
  員警：來行照、駕照。
  （此時背景有一說話聲音， 因語音不清，無法辨識。）
  員警：行照咧？
  （00：11，此時受取締人，開啟672-AN號車之車門，進入車室
  ，於00：36時，引擎聲停止，隨後受取締人，回到路邊，走向
  員警。）
  員警：那個不用拿給我。
  受取締人：啊？
  員警：那個不用拿給我。
  （受取締人將證件遞給員警。）
  背景有聲音：駕照先給我一下（閩南語）。
  員警：板證先給他照一下。（員警走出畫面）
  （此時畫面移往該車輛後方，並攝向車尾貨斗之牌照號碼「
  80-MV」，隨後又移往車頭處。）
  01：38～03：17
  員警：莊欽皓，莊先生，我們這，你裝載泥漿，我們這要請你
        去地磅站過磅。
  受取締人：我跟你說，我停在這，你不用這樣為難我。（閩南
            語）
  （員警走向警車車尾處，並回頭，受取締人走出畫面。）
  員警：請問一下要不要過磅？
  受取締人：我停在這邊有問題嗎？我車子壞掉的話怎麼辦？
  員警：喔、嗯，那邊壞掉你跟我講。
  受取締人：什麼那邊壞掉？
  員警：剛剛講等那個油錢，那這樣是什麼？
  受取締人：對啊！我跟你說，你不要跟我講那些！（閩南語）
  （此時受取締人之下半身走入畫面）
  員警：我再問你要不要過磅？莊欽皓先生，我們要去過磅。
  受取締人：我跟你講，我車子沒有油喔，你有錄音沒關係，我
            車子沒有油喔，我停放在這邊，我就等老闆拿油錢
            來嘛。
  （員警與受取締人再次走入畫面中。對話完畢後，受取締人離
  開畫面。）
  另一位員警（負責拍攝之員警）：先寫，你要先寫。
  員警：嗯。（將文件放在警車尾部行李箱上，書寫中。）後面
        那台，板證呢？
  （此時畫面移向672-AN號車貨斗車尾）
  另一位員警：80，80-MV。
  員警：那後面這輛是不是？後面這台。
  （畫面移向路邊停放之後一輛曳引車）
  03：18～07：56
  （以下錄影，皆係針對另一輛曳引車之取締過程。）
  （錄影結束）
  （以下空白）